臺灣臺中地方法院刑事判決　　　　　　　96年度易字第2618號
公　訴　人　台灣臺中地方法院檢察署檢察官
被　　　告　甲○○
選任辯護人　許宏達律師
被　　　告　乙○○
　　　　　　　　　　弄5號
上列被告因傷害案件，經檢察官提起公訴（95年度偵字第25562號），
本院判決如下：
    主    文
甲○○傷害人之身體，處拘役參拾日，減為拘役拾伍日，如易科
罰金，以新台幣壹仟元折算壹日。
乙○○傷害人之身體，處拘役伍拾玖日，減為拘役貳拾玖日，如
易科罰金，以新台幣壹仟元折算壹日。
    犯 罪 事 實
一、甲○○與乙○○因股票投資事宜而有糾紛，乙○○於民國（
    下同）九十五年十月十七日晚上八時五十九分許進入甲○○
    位於台中市○區○○路一０四九號二十五樓之四十八住處協
    商上開因投資股票之債務問題，後雙方一言不合，竟均基於
    普通傷害之犯意，互相拉扯，乙○○以隨身攜帶之不詳之人
    所有之電擊棒一支電擊甲○○之前胸，而甲○○亦以房間內
    之熱水瓶毆打乙○○之右臉，致造成甲○○前胸受有挫擦傷
    ，乙○○受有右顏面及左前臂挫傷、右足擦傷之傷害。另因
    雙方衝突時甲○○不慎打翻熱水，致甲○○另受有右手臂及
    兩側下肢二度燙傷、乙○○受有左足燙傷之傷害（惟燙傷部
    分並非互毆造成）。
二、案經被害人甲○○、乙○○分別訴由台中市警察局第一分局
    報請臺灣臺中地方法院檢察署檢察官偵查起訴。
    理    由
一、訊據被告甲○○坦承被告乙○○案發當日與伊在上開處所談
    論股票投資之事宜等情不諱，惟矢口否認有傷害犯行，辯稱
    ：被告乙○○於案發當日突然拿電擊棒傷害伊，伊完全沒有
    能力抵抗，不可能出手毆打乙○○，雙方亦未拉扯云云；被
    告乙○○坦承於上開時地與被告甲○○發生爭執，雙方並有
    肢體上之拉扯動作，惟亦矢口否認有傷害犯行，辯稱：伊沒
    有攜帶電擊棒亦沒有電擊被告甲○○云云，惟查上開事實業
    據告訴人於偵審中指訴歷歷，核與中國醫藥大學附設醫院診
    斷證明書各一紙附卷可憑，甲○○之部分另有該醫院九十六
    年七月二十三日院管檔字第０九六０七０二八九０號函及函
    附之病歷資料一份、張錫勳聯合診所門診病症一份附卷可憑
    ，被告二人復自承雙方於案發當時確實因投資股票事宜而有
    糾紛等語，堪信告訴人乙○○指訴被告甲○○毆擊伊臉部成
    傷及告訴人甲○○指訴乙○○以電擊棒攻擊伊胸部等情均屬
    實，被告乙○○雖辯稱伊未以電擊棒攻擊甲○○云云，惟查
    ：被告甲○○於案發當日晚上十一時五十六分救護車到達現
    場後主述全身不舒服，感覺刺痛，約有二個小時不舒服，有
    台中市消防局緊急救護紀錄表一張在卷可憑，九十五年十月
    十八日凌晨到達中國醫藥大學附設醫院急診室內所照之相片
    顯示其前胸之挫傷呈整齊之條狀，並主述被以電擊棒電擊，
    有上開醫院之病歷資料一份在卷可憑，復查被告乙○○離開
    現場，手中提著提袋，身上並配帶有霹靂包一個，而員警進
    入案發現場後亦未發現現場有電擊棒，有現場監視錄影帶翻
    拍照片四十五幀附卷可憑，堪信甲○○指訴伊遭被告乙○○
    攻擊前胸之指訴為真實，被告乙○○所辯顯係事後卸責之詞
    ，不足採信；另被告甲○○固辯稱：伊遭電擊後無力反抗，
    不可能拿東西毆打乙○○，乙○○離開現場時也沒有痛苦表
    情，應未受傷云云，惟查：上開翻拍照片清析度不足以辨視
    乙○○臉上是否有傷害，而乙○○於九十五年十月十八日確
    因右顏面挫傷、左前臂挫傷及左足擦傷、左足燙傷到上開醫
    院就診，有上開診斷證明書一紙附卷可憑，另查：乙○○於
    九十五年十月十七日晚上二十二時三十一分許離開現場，有
    翻拍照片一幀附卷可憑，被告甲○○於當日二十二時二十九
    分告訴人乙○○離開前尚有接聽電話，且於同日晚上二十二
    時四十四分至五十三分陸續接聽電話，秒數在四百七十五秒
    至五百七十二秒之間不等，同日二十三時二十四分尚打電話
    給他人，二十三時二十七分及三十分均再接聽電話，報案後
    繼續接聽電話直到員警及救護車到達，有亞太行動寬頻股份
    有限公司通聯調閱查詢單一份在卷可憑，縱令被告甲○○遭
    電擊後短暫失去意識而無力反抗，亦不能認定其於清醒時間
    未攻擊乙○○，況依上開通聯資料顯示，被告在乙○○離開
    之前尚能接聽電話，離去之後未久亦與他人有長時間之通話
    ，自不得單以其遭遇電擊傷即認定伊沒有傷害他人之能力，
    又被告甲○○於報案前尚能與他人以電話聯繫，被告乙○○
    離去之後，被告甲○○竟並未馬上報案，而與他人通話，時
    間超過一個小時，倘被告甲○○與被告乙○○並非互相傷害
    ，而係乙○○突然攻擊甲○○致甲○○失去意識，且傷勢嚴
    重，依常理，甲○○應會馬上報案請求協助追躡被告乙○○
    ，並請求救護車到場，何以未在一小時內報案，且在員警及
    救護車到達之前均能與他人通話聊天？是被告甲○○上開所
    辯亦不足採信，本案事證明確，被告二人犯行均洵堪認定。
二、核被告甲○○、乙○○所為，均係犯刑法第二百七十七條第
    一項之普通傷害罪。爰審酌被告二人均無不良素行、犯罪之
    動機、目的、手段、犯罪時所受之刺激、被告乙○○以足以
    傷害人生命、身體，足資作為兇器之電擊棒傷人，惡性較為
    重大，甲○○所受傷害顯然亦較重大及被告犯罪後均飾詞否
    認，態度不佳等一切情狀，分別量處如主文所示之刑，另被
    告二人所為均合於中華民國九十六年罪犯減刑條例之減刑要
    件，均依法減其宣告刑之二分之一，並均諭知易科罰金之折
    算標準。
據上論斷，應依刑事訴訟法第二百九十九條第一項前段，刑法第
二百七十七條第一項、第四十一條第一項前段，刑法施行法第一
之一條第一項、第二項前段、中華民國九十六年罪犯減刑條例第
二條第一項第三款、第七條、第九條，判決如主文。
中　　華　　民　　國　　96　　年　　8　　月　　31　　日
                  刑事第七庭    法  官  陳如玲
上正本證明與原本無異。
如不服本判決，應於收送達後10日內向本院提出上訴書狀（應敘
述具體理由並附繕本）。
上訴書狀如未敘述理由，應於上訴期間屆滿後20日內補提理由書
於本院。
                                書記官  童淑芬
中　　華　　民　　國　　96　　年　　8　　月　　31　　日
附錄本案論罪科刑法條全文
刑法第二百七十七條第一項
傷害人之身體或健康者，處三年以下有期徒刑、拘役或一千
元以下罰金。
